# 请教陈版主，关于临时设施如何处理

提问人：shenjiyuan 时间：2020-12-28 11:33:07
陈版主：
您好，我们想请教一下临时设施应该计入哪个科目进行处理。
临时设施是为保证施工和管理的正常进行而临时搭建的各种建筑物、构筑物和其他设施。包括：临时搭建的职工宿舍、食堂、浴室、休息室、厕所等临时福利设施; 现场临时办公室、作业栅、材料库、临时铁路专用线、临时道路、临时给水、排水、供电等管线、现场预制构件、加工材料所需的临时建筑物以及化灰池、储水池、沥青锅灶等。临时设施一般在基本建设工程完成后拆除，但也有少数在主体工程完成后，一并作为交付使用财产处理。临时设施按其价值大小和使用期限长短，可分为大型和小型两类。前者如宿舍、道路、桥梁等，后者如化灰池、堆料棚等。所有临时设施费用，建设单位从基本建设投资中取得补偿; 施工企业则从按规定向建设单位收取的临时设施包干基金中开支。
《企业所得税法实施条例》第五十七条规定，企业所得税法第十一条所称固定资产，是指企业为生产产品、提供劳务、出租或者经营管理而持有的、使用时间超过 12 个月的非货币性资产，包括房屋、建筑物、机器、机械、运输工具以及其他与生产经营活动有关的设备、器具、工具等。从税法规定的固定资产概念来看，建筑业企业工地使用时间超过 12 个月的临时设施应属于固定资产中的房屋、建筑物。考虑到临时设施的特殊性，在会计核算上，建筑企业应将临时设施单独核算，专门设置“临时设施”、“临时设施摊销”科目核算临时设施的成本和摊销。
同时我们查看了上市公司中国中铁 2019 年度审计报告，其存货会计政策，临时设施按照相关设施配套的工程进度进行摊销，在工程完工时摊销完毕。我们审计的客户将其计入长期待摊费用进行摊销。
’ 请教陈版主，临时设施应该计入哪个科目处理，是计入固定资产、存货、长期待摊费用还是其他科目。

回答人：chenyiwei
这个问题在企业会计准则体系下没有明确规定。参照原制度体系下的《施工企业会计核算办法》（财会[2003]27号），要求设置“临时设施”、“临时设施摊销”、“临时设施清理”等一级科目。在资产负债表的“其他长期资产”项目下，增设“其中：临时设施”项目，反映临时设施的摊余价值、尚未清理完毕临时设施的价值以及清理净收入。本项目根据“临时设施”和“临时设施清理”科目余额之和减“临时设施摊销”科目余额后的金额填列。在会计报表附注中说明临时设施的摊销方法、临时设施的原价、累计摊销额以及清理情况。
即，临时设施在目前报表格式中可以列入“其他非流动资产”。与合同履约成本相关资产的处理原则一致。在新收入准则下，临时设施也可以认为是合同履约成本的一部分。